臺灣高等法院臺南分院民事裁定
111年度抗字第12號
抗  告  人  蔡和成


上列抗告人因請求即刻交屋等事件，對於民國110年12月29日臺
灣臺南地方法院110年度補字第1063號裁定提起抗告，本院裁定
如下：
    主      文
抗告駁回。
抗告訴訟費用由抗告人負擔。
    理      由
一、抗告意旨略以：本案之目的在要求相對人宏普建設股份有限
    公司應根據臺灣臺南地方法院（下稱臺南地院）110年度抗
    字第102號裁定，立即交屋。預付款新臺幣（下同）225萬元
    並非本案之標的數字。相對人未遵照前開裁定，逕行沒收22
    5萬元，即屬違約行為，嚴重損害抗告人權益，應給予精神
    補償費，並將金額返還抗告人或暫由法院保管。抗告人請求
    相對人遵守前開裁定，強制辦理交屋，不宜延誤，並本著公
    平互惠之商業原則，進行交屋程序等語。
二、經查：
　㈠按以一訴主張數項標的者，其價額合併計算之。但所主張之
    數項標的互相競合或應為選擇者，其訴訟標的價額，應依其
    中價額最高者定之，民事訴訟法第77條之2第1項定有明文。
　㈡查抗告人訴之聲明中，關於臺南地院110年度抗字第102號於
    民國110年8月16日、110年10月14日之裁定主文，乃係駁回
    相對人所為公示送達之聲請及再抗告，除與相對人應否交屋
    一事無涉外，依抗告人所陳，其就該屋已繳納之預付款款項
    亦為225萬元；參以上訴人所主張之數項訴訟標的，自經濟
    上觀之，其訴訟目的一致，不超出請求給付（或返還）225
    萬元之範圍，是其訴訟標的之價額，應以其中價額最高者即
    225萬元定之。原審核定本件訴訟標的價額為225萬元，並無
    違誤，抗告人仍執前詞指摘原審裁定不當，求予廢棄改判，
    為無理由，應予駁回。
三、據上論結，本件抗告為無理由，爰裁定如主文。
中　　華　　民　　國　　111 　年　　2 　　月　　15　　日
                  民事第二庭    審判長法  官  吳上康

                                      法  官  李素靖

                                      法  官  林育幟
上為正本係照原本作成。
本裁定除以適用法規顯有錯誤為理由外，不得再抗告。如提再抗
告，應於收受送達後十日內向本院提出再抗告狀（須附繕本），
並繳納再抗告費新臺幣一千元。提起再抗告應委任律師或具有律
師資格之人之委任狀；委任有律師資格者，另應附具律師資格證
書及釋明委任人與受任人有民事訴訟法第466條之1第1項但書或
第2項所定關係之釋明文書影本。
中　　華　　民　　國　　111 　年　　2 　　月　　15　　日

                                      書記官  羅珮寧
【附註】
民事訴訟法第495條之1第2項準用同法第466條之1第1、2項規定
：
⑴對於第二審判決上訴，上訴人應委任律師為訴訟代理人。但上
  訴人或其法定代理人具有律師資格者，不在此限。
⑵上訴人之配偶、三親等內之血親、二親等內之姻親，或上訴人
  為法人、中央或地方機關時，其所屬專任人員具有律師資格並
  經法院認為適當者，亦得為第三審訴訟代理人。
民事訴訟法第466條之2第1項：
  上訴人無資力委任訴訟代理人者，得依訴訟救助之規定，聲請
第三審法院為之選任律師為其訴訟代理人。